臺灣板橋地方法院刑事判決　　　　　　　96年度易字第2301號
公　訴　人　臺灣板橋地方法院檢察署檢察官
被　　　告　甲○○
　　　　　　　　　　（現因案於臺灣臺北監獄臺北分監執行）
　　　　　　丙○○
上列被告因竊盜案件，經檢察官提起公訴（95年度偵字第13448
號、96年度偵字第13449 號），本院依簡式審判程序審理，判決
如后：
    主  文
甲○○共同竊盜，累犯，處有期徒刑壹年；又共同攜帶兇器於夜
間侵入住宅竊盜，累犯，處有期徒刑拾月；又共同攜帶兇器竊盜
，累犯，處有期徒刑玖月。應執行有期徒刑貳年。
丙○○共同竊盜，處有期徒刑捌月；又共同攜帶兇器於夜間侵入
住宅竊盜，處有期徒刑捌月；又共同攜帶兇器竊盜，處有期徒刑
柒月。應執行有期徒刑壹年陸月。
    事  實
一、甲○○（綽號阿賢）曾於民國94年間因違反毒品危害防制條
    例案件，經本院判處有期徒刑四月，於95年5 月1 日縮刑期
    滿執行完畢，仍不知悔悟，因缺錢花用，竟受王躍凱（綽號
    阿根）之教唆，雙方約定以新臺幣（下同）3 萬元之報酬，
    為王躍凱竊取機車1 台及車牌2 面供其使用，甲○○遂邀約
    亦缺錢花用之丙○○，共同基於意圖為自己不法所有之犯意
    聯絡，謀議竊取甲○○友人戊○○之機車，先於96年5 月22
    日，由甲○○約戊○○聊天，並藉口購買飲料，再推由亦在
    場之丙○○，騎乘戊○○所有之車號AZ6-479 號機車購買，
    丙○○即利用此機會複製車號AZ6-479 號機車鑰匙，甲○○
    與丙○○遂於96年5 月23日1 時30分許，共同騎乘丙○○所
    提供之車號N67-872 號機車至臺北縣板橋市○○路○段109
    巷10之2 號前，見戊○○所有之車號AZ6-479 號機車停放於
    該處，即由丙○○負責把風，甲○○則持前揭複製之機車鑰
    匙發動該機車電門騎走而竊取之，得手後將該機車騎至臺北
    縣板橋市民生公園藏放；甲○○、丙○○復於同日凌晨4 時
    許之夜間，共同基於意圖為自己不法所有之犯意聯絡，騎乘
    車號N67-872 號機車至臺北縣中和市○○路368 號前，由丙○○負責把風，甲○○則持客觀上可為兇器之十字起子1 把
    ，進入該址公寓一樓樓梯間內，拆卸乙○○所使用停於該處
    之車號JB6-706 號機車（車主登記為丁○○）車牌1 面而竊
    取之。甲○○、丙○○復再共同基於意圖為自己不法所有之
    犯意聯絡，騎乘車號N67- 872號機車至臺北縣板橋市○○街
    附近，亦由丙○○負責把風，甲○○則持客觀上可為兇器之
    十字起子1 把，拆卸另一車號不詳之車牌1 面而竊取之，得
    手後返回臺北縣板橋市民生公園，將車號AZ6-479 號機車車
    牌拆卸後換掛JB6-706 號車牌，再將前揭所竊取另一號碼不
    詳之車牌，以雙面膠黏貼於JB6-706 號車牌上，旋將懸掛2
    面竊得車牌之上揭贓車騎至臺北縣板橋市○○路○段90巷47
    弄16號鐵皮屋旁之停車場內交予王躍凱，甲○○嗣自王躍凱
    處取得3 萬元之報酬，並與丙○○平分該報酬。嗣於同日11
    時20分許，歹徒騎乘由王躍凱轉交之上揭贓車至臺北縣議員
    吳善九位於臺北縣新店市○○路○ 段17號2 樓之服務處內，
    持槍殺害吳善九，致其死亡，經警調閱相關監視器畫面後，
    循線先後於96年6 月8 日0 時25分、96年6 月9 日3 時15分
    許，在臺北縣板橋市○○街97號、臺中縣大甲鎮○○路95巷
    56號等處查獲丙○○、甲○○2 人，始悉上情（王躍凱涉犯
    竊盜、殺人等罪嫌另案由臺灣臺北地方法院檢察署偵查）。
二、案經臺北市政府警察局新店分局報請臺灣板橋地方法院檢察
    署檢察官偵查起訴，本院於準備程序進行中，甲○○、丙○○就被訴事實為有罪之陳述，經告知甲○○、丙○○簡式審
    判程序之旨，並聽取當事人之意見後，裁定進行簡式審判程
    序。
    理  由
一、上揭事實，業據被告甲○○、丙○○迭於警詢、偵查及本院
    審理時坦承不諱，核與被害人戊○○、乙○○於警詢時所指
    述之情節相符，且有監視器翻拍照片8 張、臺北縣政府警察
    局海山分局埔墘派出所受理各類案件紀錄表1 份、臺北縣政
    府警察局車輛協尋電腦輸入單1 紙附於偵查卷足憑（見96年
    度偵字第13448 號偵查卷第34頁、第37頁、第44頁至第47頁
    ）。是本件事證已臻明確，被告二人犯行洵堪認定，應予依
    法論處。
二、查被告甲○○、丙○○於前揭時、地竊取被害人戊○○所有
    之車號AZ6-479 號機車，核渠等二人所為，均係犯刑法第32
    0 條第1 項之普通竊盜既遂罪。渠等二人於前揭時、地侵入
    臺北縣中和市○○路368 號一樓之公寓樓梯間，且攜帶客觀
    上可為兇器之十字起子，竊取被害人乙○○所使用車號JB6-
    706 號機車車牌1 面，核渠等二人所為，均係犯刑法第321
    條第1 項第1 、3 款之加重竊盜罪，按雖公寓樓下之樓梯間
    僅供各住戶出入通行，然就公寓之整體而言，該樓梯間為該
    公寓有密切不可分之關係，故於夜間侵入公寓樓梯間竊盜，
    難謂無同時妨害居住安全之情形，自應成立夜間侵入住宅竊
    盜罪，有最高法院76年台上字第2972號判例可資參照，被告
    二人於凌晨4 時許侵入臺北縣中和市○○路368 號一樓之公
    寓樓梯間竊取前揭車牌，自係於夜間侵入住宅竊盜，公訴人
    就此部分僅論處刑法第321 條第1 項第3 款之加重竊盜罪，
    即有誤會；又被告二人於前揭時間，攜帶客觀上可為兇器之
    十字起子一把，至臺北縣板橋市○○街附近竊取另一號碼不
    詳之車牌1 面，核渠等二人所為，均係犯刑法第321 條第1
    項第3 款之加重竊盜罪。被告二人就所犯前開三罪，有犯意
    聯絡及行為分擔，均為共同正犯。又被告二人所犯前開三罪
    ，並無裁判上一罪或實質上一罪之關係，應予分論併罰。復
    查，被告甲○○曾於94年間因違反毒品危害防制條例案件，
    經本院判處有期徒刑四月，於95年5 月1 日縮刑期滿執行完
    畢，有臺灣高等法院被告前案紀錄表各一份可按，其於五年
    之內再犯有期徒刑以上之前開三罪，為累犯，均應依刑法第
    47條第1 項之規定加重其刑。爰審酌被告二人本件竊盜犯行
    ，於同日侵害多位被害人財產法益，顯乏尊重他人財產之觀
    念，尤有甚者，被告二人為取得不法報酬，竟罔顧朋友情誼
    ，預謀並伺機竊取甲○○之友人戊○○之機車，嗣並換掛所
    竊其他機車車牌，供作不法份子犯案工具，肇致警方對於重
    大刑案追查之困難，渠等二人行為可訾，應予非難，兼衡被
    告二人所竊之物之價值，被告甲○○邀約丙○○犯本件竊盜
    案，被告甲○○犯案情節自較重，及渠等犯罪之動機、目的
    、手段、方法、犯罪所生損害，暨渠等二人犯後坦承不諱之
    態度等一切情狀，分別量處如主文所示之刑，並定應執行刑
    ，以示懲儆。至被告二人為上揭竊盜犯行所用之十字起子、
    複製之機車鑰匙，既未扣案，而被告甲○○亦於本院審理時
    供承其作案所用機車鑰匙，業已連同機車交予王躍凱，而十
    字起子業已丟棄等情（見本院96年8 月3 日簡式審判筆錄第
    4 頁），堪認前揭十字起子業已滅失，複製之機車鑰匙已非
    被告二人所有之物，自均不予宣告沒收，附此敘明。
據上論斷，應依刑事訴訟法第273 條之1 第1 項、第299 條第1
項前段，刑法第28條、第320 條第1 項、第321 條第1 項第1 款
、第3 款、第47條第1 項、第51條第5 款，刑法施行法第1 條之
1 ，判決如主文。
本案經檢察官黃仙宜到庭執行職務。
中　　華　　民　　國　　96　　年　　8 　　月　　17　　日
                  刑事第十四庭  法　官  林海祥
上列正本證明與原本無異。
如不服本判決，應於判決送達後10日內敘明上訴理由，向本院提
出上訴狀（應附繕本），上訴於臺灣高等法院。
                                書記官　陳金鳳
中　　華　　民　　國　　96　　年　　8 　　月　　20　　日
附錄本案論罪科刑法條全文：
中華民國刑法第320條
（普通竊盜罪、竊佔罪）
意圖為自己或第三人不法之所有，而竊取他人之動產者，為竊盜
罪，處 5 年以下有期徒刑、拘役或 5 百元以下罰金。
意圖為自己或第三人不法之利益，而竊佔他人之不動產者，依前
項之規定處斷。
前二項之未遂犯罰之。
中華民國刑法第321條
（加重竊盜罪）
犯竊盜罪而有左列情形之一者，處 6 月以上、 5 年以下有期徒
刑：
一  於夜間侵入住宅或有人居住之建築物、船艦或隱匿其內而犯
    之者。
二  毀越門扇、牆垣或其他安全設備而犯之者。
三  攜帶兇器而犯之者。
四  結夥三人以上而犯之者。
五  乘火災、水災或其他災害之際而犯之者。
六  在車站或埠頭而犯之者。
前項之未遂犯罰之。
